【裁判字號】    89,易,610
【裁判日期】    890712
【裁判案由】    偽造文書等
【裁判全文】
臺灣新竹地方法院刑事判決                          八十九年度易字第六一號
    公  訴  人  臺灣新竹地方法院檢察署檢察官
    被      告  甲○○
右列被告因偽造文書等案件，經檢察官提起公訴 (八十九年度偵字第一三四七號)，
本院判決如左：
    主  文
甲○○意圖為自己不法之所有，而侵占遺失物，處罰金仟元，如易服勞役，以佰
元折算壹日；又偽造署押，足以生損害於公眾及他人，累犯，處有期徒刑月，如易
科罰金，以佰元折算壹日。扣案之新竹縣警察局竹東分局警備隊調查筆錄、逮捕通
知存根，許應國之口卡片上偽造「許應國」之署押、指紋合計各肆枚，檢察官八十八
年七月二十六日訊問筆錄上偽造「許應國」之署押壹枚均沒收。
    事  實
一、甲○○有竊盜、傷害、違反麻醉藥品管理條例等前科，其中一次於民國八十五年
    二月間因竊盜案件，經臺灣桃園地方法院判處有期徒刑十月確定，於八十八年一
    月十一日執行完畢，猶不知悔改，於八十八年七月二十五日下午二時許，在新竹
    縣湖口鄉奇力新電子工廠入口處，拾獲乙○○所有遭竊之皮夾一個，竟意圖為自
    己不法之所有，將皮夾內屬乙○○所有之身分証一張、駕照一張、土地銀行提款
    卡一張、合作金庫提款卡一張，及花旗銀行信用卡二張侵占入己。另於八十八年
    七月二十六日凌晨，搭乘范鎮合駕駛之車牌號碼ＪＰ－四九一二號自用小客車時
    ，將上開物品置於車上，於行經新竹縣竹東鎮○○路良奇加油站前，為警攔車臨
    檢查獲前開物品，被帶回警局調查，因心知另案被通緝中，為免身分曝光，在新
    竹縣警察局竹東分局警備隊內，竟冒用其表弟許應國名義應訊，於警訊筆錄中、
    逮捕通知存根，及許應國之口卡片上偽造許應國之署押、指紋合計各四枚，隨後
    被解送至臺灣新竹地方法院檢察署偵訊時，亦冒名應訊，再於偵訊筆錄中偽造許
    應國之署押一枚，足以生損害於檢警機關對犯罪調查之正確性及許應國之權益。
    嗣經許應國本人到庭偵訊，對傳訊內容一無所知，又依警員葉為堯証實到庭之人
    並非當日逮捕之人，旋經檢察官以筆錄所遺留之指紋送請內政部警政署刑事警察
    局警指紋比對後，始發現上情。
二、案經新竹縣警察局竹東分局報請臺灣新竹地方法院檢察署檢察官偵查起訴，暨檢
    察官自動檢舉偵查起訴。
    理  由
一、右揭侵占遺失物之事實，業據被告甲○○坦承不諱（偵卷第六十頁反面、第六十
    一頁正面、第七十六頁反面、本院卷第二十八頁面），核與被害人乙○○陳述情
    節相符（偵卷第十一頁）、復有贓物認領保管單附卷可稽（偵卷第十二頁），事
    証明確，此部分犯行，應堪認定。又上開偽造署押之事實，亦據被告坦承在卷（
    偵卷第七十六頁反面、本院卷第二十九頁正面），核與証人范鎮合、葉為堯証述
    情節相符（偵卷第七十六頁反面），並有警訊筆錄、逮捕通知存根、許應國之口
    卡片、偵查筆錄，及內政部警政署刑事警察局八十八年九月二十七日八八刑紋字
    第九五五八五號函所附鑑定書各一份（偵卷第六十五頁正面）在卷足稽，事証明
    確，被告此部分犯行，亦堪認定。
二、被告意圖為自己不法之所有，而侵占遺失物，核其所為，係犯刑法第三百三十七
    條之侵占遺失物罪。被告於警訊、偵查中偽造許應國之署押、指紋，足以生損害
    於檢警機關對偵查犯罪之正確性及許應國之權益，核其所為，係犯刑法第二百十
    七條第一項之偽造署押罪。被告先後多次偽造署押犯行，係基於同一偽造署押之
    犯意而為接續之實行，屬同一犯罪構成要件，應包括的視為單純一罪。被告曾於
    八十五年二月間因竊盜案件，經臺灣桃園地方法院判處有期徒刑十月確定，於八
    十八年一月十一日執行完畢，業據其供述明確，並有臺灣新竹地方法院檢察署刑
    案資料查註紀錄表、臺灣高等法院被告全國前案紀錄表各一件附卷可憑，其於五
    年內再犯本件有期徒刑以上之偽造署押罪為累犯，應依法加重其刑。被告所犯上
    開二罪間，犯意各別，行為互殊，犯罪構成要不同，應分論併罰。爰審酌被告等
    之素行資料、犯罪之動機、目的、手段、所生危害、犯後態度等一切情狀，各量
    處如主文所示之刑，並分別諭知易服勞役、易科罰金之折算標準。扣案之新竹縣
    警察局竹東分局警備隊調查筆錄、逮捕通知存根，許應國之口卡片上偽造許應國
    之署押、指紋各一枚，檢察官八十八年七月二十六日訊問筆錄上偽簽許應國之署
    押一枚，均係被告所偽造，業經被告供述綦詳，均應刑法第二百十九條宣告沒收
    。
據上論斷，應依刑事訴訟法第二百九十九條第一項前段、刑法第三百三十七條、第二
百十七條第一項、第四十七條、第四十一條、第四十二條第二項、第二百十九條、罰
金罰鍰提高標準條例第一條前段、第二條判決如主文。
本案經檢察官林李嘉到庭執行職務。
中      華      民      國    八十九    年      七      月     十二     日
                                        臺灣新竹地方法院刑事第一庭
                                                法  官  吳上晃
右正本證明與原本無異。
如不服本判決，應於送達後十日內向本院提出上訴狀（應附繕本），上訴於台灣高等
法院。
                                                書記官  黎秀娟
中      華      民      國    八十九    年      七      月     十二     日
附錄：
刑法第三百三十七條
意圖為自己或第三人不法之所有，而侵占遺失物、漂流物或其他離本人所持有之物者
，處五百元以下罰金。
刑法第二百十七條
偽造印章、印文或署押，足以生損害於公眾或他人者，處三年以下有期徒刑。


司法院資訊處製作；財團法人民間司法改革基金會備份。
